【裁判字號】    98,易,757
【裁判日期】    981026
【裁判案由】    竊佔
【裁判全文】
臺灣高雄地方法院刑事判決               98年度易字第757號
公  訴  人  臺灣高雄地方法院檢察署檢察官
被      告  己○○
上列被告因竊佔案件，經檢察官提起公訴（97年度偵字第30601
號），本院判決如下：
    主  文
己○○無罪。
    理  由
一、公訴意旨略以：被告己○○係歐風傢具實業有限公司（下稱
    歐風公司）負責人，歐風公司前於民國89年7 月10日，向地
    主洪春麟、洪春松（經檢察官為不起訴處分確定）承租坐落
    高雄市○○區○○段606 、607 地號土地及其上門牌號碼為
    高雄市三民區○○○路568 號之建物（高雄市○○區○○段
    1142建號），租用期間自89年8 月16日起至97年8 月15日止
    ，嗣因歐風公司經營不善，而於95年5 月5 日解除租賃契約
    ，改由春夏秋冬有限公司（下稱春夏秋冬公司）另與上開地
    主簽立租約，為上開不動產之新承租人。詎被告意圖為自己
    不法之利益，於承租上開土地、建物後之某不詳時間，明知
    圍牆外之高雄市○○區○○段601 之1 地號（於96年5 月24
    日始自同段601 地號土地分割，起訴書將分割日期誤載為96
    年8 月24日）編號C 部分之土地（如附件高雄市政府地政處
    三民地政事務所土地複丈成果圖所示）為他人所有，竟基於
    竊佔之故意，在上址加蓋違章建築，供自己經營之上開傢具
    店展場使用，因此竊佔前揭高雄市○○區○○段601 之1 地
    號編號C 之土地，共約29.4平方公尺。嗣於94年5 月間，因
    上開土地佔用爭議，為當時高雄市○○區○○段601 之1 地
    號土地之所有權人，即全國加油站股份有限公司之負責人戊○○與被告多次聯絡協調拆除竊佔部分之建物未果，戊○○
    便於94年5 月3 日下午4 時30分許及同年月13日某時許，僱
    用工人拆除歐風公司佔用前揭土地上建物之鐵皮遮蓋及鐵門
    2 片（戊○○此部分行為，經本院以95年度簡字第876 號判
    決有罪確定），詎被告此時已明知佔用之土地為他人所有，
    竟仍基於同一竊佔犯意，於94年5 月13日之後某日，指示歐
    風公司高雄店店長吳岳謙自行僱用工人，再將上開遭毀損之
    建物予以修復，持續竊佔上開高雄市○○區○○段601 之1
    地號編號C 之土地，嗣於96年10月17日，上開建物始遭高雄
    市政府工務局違章建築處理大隊拆除，因認被告涉犯刑法第
    320 條第2 項之竊佔罪嫌。
二、按被告未經審判證明有罪確定前，推定其為無罪；犯罪事實
    ，應依證據認定之，無證據不得認定犯罪事實。又不能證明
    被告犯罪者，應諭知無罪之判決，刑事訴訟法第154 條、第
    301 條第1 項分別定有明文。次按，認定犯罪事實所憑之證
    據，雖不以直接證據為限，間接證據亦包括在內，然而無論
    直接證據或間接證據，其為訴訟上之證明，須於通常一般人
    均不致有所懷疑，而得確信其為真實之程度者，始得據為有
    罪之認定，倘其證明尚未達到此一程度，而有合理之懷疑存
    在時，即難遽採為不利被告之認定，最高法院著有76年臺上
    字第4986號判例可資參照。又依刑事訴訟法第161 條第1 項
    規定，檢察官就被告犯罪事實，應負舉證責任，並指出證明
    之方法。因此，檢察官對於起訴之犯罪事實，應負提出證據
    及說服之實質舉證責任。倘其所提出之證據，不足為被告有
    罪之積極證明，或其指出證明之方法，無從說服法院以形成
    被告有罪之心證，基於無罪推定之原則，自應為被告無罪判
    決之諭知，最高法院亦著有92年臺上字第128 號判例可參。
三、證據能力之判斷
（一）按被告以外之人於審判外之言詞或書面陳述，除法律有規
      定者外，不得作為證據，刑事訴訟法第159 條第1 項定有
      明文。又被告以外之人於審判外之陳述，雖不符前4 條之
      規定，而經當事人於審判程序同意作為證據，法院審酌該
      言詞陳述或書面陳述作成時之情況，認為適當者，亦得為
      證據。當事人、代理人或辯護人於法院調查證據時，知有
      第159 條第1 項不得為證據之情形，而未於言詞辯論終結
      前聲明異議者，視為有前項之同意，刑事訴訟法第159 條
      之5 亦定有明文。本件證人戊○○、吳岳謙、甲○○於另
      案警詢中、證人丁○○於檢察事務官詢問中所為之陳述，
      為被告以外之人於審判外之言詞陳述，卷附勘驗筆錄、高
      雄市政府地政處三民地政事務所97年5 月21日高市地民二
      字第0970004599號函所附之土地複丈成果圖（就特定訴訟
      所為，非屬公務員職務上製作之記錄文書或證明文書）、
      告訴人丙○○所提出之遭佔用土地之圖示資料，則係被告
      以外之人於審判外之書面陳述，而檢察官及被告己○○，
      就上開言詞及書面陳述，未於本院審理過程中聲明異議，
      本院並審酌前開言詞及書面陳述作成時之情況均屬正常，
      所取得過程並無瑕疵，且與本案相關之待證事實具有關連
      性，認適當作為證據，依前開刑事訴訟法第159 條之5 之
      規定，認上開陳述均具有證據能力。
（二）次按，被告以外之人於偵查中向檢察官所為之陳述，除顯
      有不可信之情況者外，得為證據，刑事訴訟法第159 條之
      1 第2 項定有明文。本件證人丁○○、戊○○、吳岳謙、
      李明政於檢察官偵查中所為之證述內容，業經渠等具結擔
      保該等證詞之真實性，且經本院提示後，檢察官及被告對
      其證據能力不爭執，而綜合本案全部卷證，並無發現顯不
      可信之情事，復與本案相關之待證事實具有關連性，依前
      揭刑事訴訟法第159 條之1 第2 項規定，自應具有證據能
      力。
（三）另按，除顯有不可信之情況外，公務員職務上製作之紀錄
      文書、證明文書，得為證據，刑事訴訟法第159 條之4 第
      1 款定有明文。卷附土地異動索引資料、高雄市政府工務
      局違章建築處理大隊函所附之違建查報、拆除紀錄、證人
      戊○○所提出之高雄市政府地政處三民地政事務所土地複
      丈成果圖，分別係公務員職務上製作之紀錄文書、證明文
      書，且經本院提示後，公訴人及被告對其證據能力不爭執
      ，是無顯不可信之情況，並與本案相關之待證事實具有關
      連性，依上開規定，應具有證據能力。
（四）錄影監視畫面、相片等物，均係利用機械力攝錄畫面後，
      再將該等畫面客觀、自然呈現之物，此與「供述證據」係
      供述者對於有關體驗之事實，經由知覺、記憶、表現、敘
      述或敘述性動作等過程予以傳達者自為不同，其本質上屬
      物證之一種，非屬供述證據，不適用傳聞法則，是本件卷
      附之現場相片，既與被告本件犯行有相當之關聯性，且非
      不法取得，自應具有證據能力。又卷附不動租賃契約書及
      公證書、租賃契約移轉協議書，係歐風公司與他人簽訂相
      關契約過程中所產生之資料，而證人戊○○所提出之歐風
      公司和解書，則係證人戊○○與歐風公司人員於另案調解
      過程中所產生之資料，亦均屬物證而非供述證據，不適用
      傳聞法則，且該等證據與被告本件犯行均有相當之關聯性
      ，又非不法取得，自應具有證據能力。
四、檢察官認被告涉犯前揭罪嫌，無非係以被告之供述、證人戊○○、李明政、丁○○、吳岳謙之證述、證人戊○○提供之
    94年5 月11日高雄市政府地政處三民地政事務所土地複丈成
    果圖、告訴人丙○○及證人丁○○提供之現場相片、高雄市
    政府工務局違章建築處理大隊函暨違建查報、拆除紀錄、本
    院民事庭97年度審訴字第452 號乙案之97年5 月9 日勘驗筆
    錄、高雄市政府地政處三民地政事務所97年5 月21日高市地
    民二字第0970004599號函暨土地複丈成果圖、歐風公司於另
    案中提出之和解書等為依據。訊據被告固不否認其為歐風公
    司之負責人，及歐風公司有向洪春麟、洪春松等人承租高雄
    市○○區○○段606 、607 地號土地及其上建物，並在承租
    後，其建物建築範圍有佔用前揭高雄市○○區○○段601 之
    1 地號編號C 之土地等事實，然堅決否認有何竊佔犯行，辯
    稱：當初歐風公司承租上開土地、建物時，公司下面有10幾
    家分店，所以承租之前，伊僅有到現場看過1 次，之後簽約
    的相關細節，都是由當時高雄分店的店長乙○○，與出租方
    代表丁○○談，而承租後裝璜改建的事務，亦係由乙○○處
    理，伊只有看過裝潢改建的草圖而已，並不知道裝潢改建過
    程中有無拆除原本之圍牆，亦不清楚裝璜改建的結果，是否
    佔用到他人土地，所以伊並無竊佔之犯意。又94年5 月間，
    高雄分店的鐵皮遮蓋及鐵門遭毀損後，時任高雄分店店長的
    吳岳謙有打電話給伊，說毀損的人主張高雄分店有佔到他們
    的土地，伊則向吳岳謙表示說，歐風公司已經租用上開處所
    6 、7 年了，不能別人空口說土地是他們的，就要去相信，
    應循法律途徑來解決，而因為上開遭毀損的結果會導致漏水
    ，所以伊也有請吳岳謙修復受損的部分，又伊因生意關係，
    需要在臺灣與大陸間來來去去，故關於上開土地糾紛，伊就
    委請吳岳謙去處理，從頭到尾，伊對於歐風公司高雄分店的
    建物是否有佔用到他人土地，都不是很清楚，伊並無竊佔的
    犯意等語。經查：
（一）被告係歐風公司負責人，而歐風公司於89年7 月10日，向
      洪春麟、洪春松及洪哲台、洪春呈等人，簽約承租坐落高
      雄市○○區○○段606 、607 地號土地（面積合計2734.7
      4 平方公尺）及其上門牌號碼為高雄市三民區○○○路56
      8 號之建物（高雄市○○區○○段1142建號），租用期間
      為89年8 月16日至97年8 月15日等事實，業據被告自承在
      卷，並有不動租賃契約書及公證書在卷可稽（見偵3 卷第
      45至53頁），堪以認定。又歐風公司承租上開土地、建物
      後，以之作為其高雄分店之營業場所，並旋於同年就承租
      之前揭建物加以裝潢改建，而將如附件高雄市政府地政處
      三民地政事務所土地複丈成果圖所示，位在高雄市○○區
      ○○段606 地號及同段601 之1 地號土地（於96年5 月24
      日始自濃段601 地號土地分割）交界處，原本用以區別上
      開2 地號土地之圍牆予以拆除，而裝潢改建後之建物，並
      無權佔用如附件土地複丈成果圖所示之高雄市○○區○○
      段601 之1 地號編號C 之土地（面積為29.4平方公尺）等
      事實，業據證人即代理洪春麟、洪春松、洪哲台、洪春呈
      等人處理出租上開土地、建物與歐風公司事務之丁○○於
      檢察事務官詢問及偵訊中證述明確（見偵3 卷第67至69頁
      、偵2 卷第51至54頁），並有本院民事庭97年度審訴字第
      452 號乙案（本件告訴人即高雄市○○區○○段601 之1
      地號土地目前所有人丙○○，起訴請求洪春麟、洪春松、
      洪哲台、洪春呈、歐風公司、春夏秋冬公司等拆屋還地之
      案件）之97年5 月9 日勘驗筆錄（見偵2 卷第16、17頁）
      、高雄市政府地政處三民地政事務所97年5 月21日高市地
      民二字第0970004599號函所附之土地複丈成果圖（見偵2
      卷第22頁）、現場相片（見偵2 卷第57頁、偵3 卷證物袋
      ）在卷可稽，復為被告所不否認，亦堪認定。
（二）關於歐風公司承租上開坐落高雄市○○區○○段606 、60
      7 地號土地及其上建物後，被告對於該建物裝潢改建時，
      是否有竊佔前揭高雄市○○區○○段601 之1 地號編號C
      土地之主觀犯意乙節，此雖據證人丁○○於本院審理中證
      稱：出租時，出租的範圍有用圍牆圍起來，伊有告訴被告
      使用的範圍為何（見院2 卷第24頁），然其於同次審理中
      又證述：出租時，並未明確告訴被告，承租範圍就是在圍
      牆裡面（見院2 卷第23頁），是其先後就此部分所為之陳
      述，顯有矛盾，則其於處理出租上開土地、建物事務時，
      是否確有告知被告使用範圍為何乙事，實有所疑。再佐以
      其於本院審理中證述：本件土地、建物出租之初，被告是
      透過仲介公司找伊談，當時談論的人有伊、被告、地主洪
      春呈等3 人，伊並沒有與被告一起去過現場，又整個承租
      過程中，伊幾乎沒有與被告接洽到，歐風公司與伊聯絡的
      人都是乙○○等語（見院2 卷第24至26頁），則於歐風公
      司承租上開土地、建物過程中，證人丁○○既鮮少與被告
      接洽，則即令證人丁○○曾告知歐風公司人員所承租土地
      、建物之範圍為何，其所陳述之對象是否即為被告，而使
      被告對此事項能所瞭解，更有所疑。再者，證人乙○○於
      本院審理中證述：歐風公司因為地區性的需求，要在高雄
      開立門市，經過公司決策後，找到上開土地、建物，嗣向
      被告報告後，被告有下來跟仲介去勘查現場，之後就跟地
      主談價，被告是等到簽約時才下來，而租用該等土地、建
      物後，就由建築師畫設計圖，依原有的建物去施工成歐風
      公司所需求的建物，於施工過程中，因原本的圍牆處需要
      蓋鐵門，好讓貨車能從那邊出入，所以才會將之拆除改做
      鐵門的出入口，而當時還有1 個檳榔攤佔用圍牆外的土地
      ，是付了5 萬元，才讓公司的貨物能從該鐵門出入，而被
      告於承租上開土地、建物後，雖曾到過該處數次，但每次
      都是看一下就走了等語（見院2 卷第23、24頁），可知，
      歐風公司於裝潢改建過程中，會將上開作為土地界線之圍
      牆拆除，目的只是欲建立鐵門作為貨車出入口（此由嗣後
      上開建物遭毀損者，即屬於鐵門部分乙情，亦足為佐），
      並非特意向外擴建其建物，且其佔用之面積，為29.4平方
      公尺，約僅有其承租上開土地面積（合計2734.74 平方公
      尺）之百分之1 ，所佔比例甚微，則歐風公司人員於裝潢
      改建前揭建物過程中，是否確有竊佔他人土地之故意，或
      僅係因設計、施工之疏予注意，而導致上開佔用他人土地
      之結果，同有所疑。況且，被告身為歐風公司負責人，其
      處理業務之辦公處所，非在歐風公司高雄分店處（此由證
      人丁○○、乙○○上開證詞均可推認），而上開建物之裝
      潢改建事宜，復有歐風公司高雄分店人員可為處理，則其
      對於上開建物裝潢改建時，要在何處建立鐵門此一較為細
      瑣之事項，是否會有所參與？甚而於知悉該鐵門之建立會
      佔用他人土地之狀況下，卻仍指示或默許歐風公司其他人
      員為之？更有所疑。因此，依本案卷內所存之事證，尚難
      證明被告知悉其承租上開土地、建物之範圍，係以前揭圍
      牆為界，亦無從證明歐風公司於裝潢改建其所承租上開建
      物過程中，關於建立上開鐵門，並因而無權佔用前揭土地
      乙事，為被告所知悉，自難遽認被告就此部分被訴之犯罪
      事實，主觀上有竊佔之犯意存在。
（三）於94年5 月3 日、13日，當時高雄市○○區○○段601 之
      1 地號土地（當時仍屬同段601 地號）之所有權人，即全
      國加油站股份有限公司（下稱全國加油站公司）之負責人
      戊○○，因歐風公司無權佔用前揭土地，乃自行僱工拆除
      歐風公司佔用前揭土地上建物之鐵皮遮蓋及鐵門2 片，嗣
      被告經由時任歐風公司高雄分店店長吳岳謙之告知，知悉
      有人主張歐風公司有無權佔用他人土地之情，仍指示吳岳
      謙僱工修復上開建物遭毀損之處，直至95年5 月5 日，方
      未再繼續承租上開土地、建物，而將前揭租賃契約移轉與
      春夏秋冬公司等事實，業據被告自承不諱，核與證人戊○○於另案警詢及本案偵訊中（見偵2 卷第77、93、94頁）
      、證人吳岳謙於另案警詢及本案偵訊中（見偵2 卷第78頁
      ）、證人即時任歐風公司高雄分店會計人員之甲○○於另
      案警詢中（見偵2 卷第79頁）證述明確，並有高雄市○○
      區○○段601 地號土地之異動索引資料（見偵3 卷第37頁
      ）、現場相片（見偵2 卷第59頁）、租賃契約移轉協議書
      （見偵3 卷第55、56頁）在卷可稽，應堪認定。至於公訴
      意旨以高雄市政府工務局違章建築處理大隊97年10月1 日
      高市工違隊一字第0970003600號函所附違建查報、拆除紀
      錄等資料（見偵1 卷第52至78頁），謂歐風公司無權佔用
      上開高雄市○○區○○段601 之1 地號編號C 土地之行為
      ，係直至96年10月17日，方因高雄市政府工務局違章建築
      處理大隊拆除上開建物而結束乙節，查歐風公司於95年5
      月5 日，已將前揭租賃契約移轉與春夏秋冬公司之事實，
      業如前述，故自95年5 月5 日起，歐風公司當已無無權佔
      用前開土地情事，公訴意旨於此顯有誤會，先予敘明。
（四）關於被告指示證人吳岳謙僱工修復上開遭毀損之鐵皮遮蓋
      及鐵門時，是否有竊佔之主觀犯意乙節，此雖據證人戊○○於偵訊中證述：伊發現土地遭他人佔用時，有到現場與
      佔用之小吃店及歐風公司溝通，而除了歐風公司以外，其
      他人都有同意領取拆遷補償費，當時伊是與歐風公司的甲○○溝通，並有提出權狀及鑑界證明給甲○○看，而從頭
      到尾，伊只有與被告聯絡過1 次，就是在毀損歐風公司建
      物的前1 小時，當時被告在電話中向伊表示「有膽你拆拆
      看」，又伊去溝通時，1 位營造廠的李明政有陪同前往云
      云（見偵2 卷第93、94頁），並提出其所謂之「鑑界資料
      」即高雄市政府地政處三民地政事務所土地複丈成果圖作
      為佐證（見偵2 卷第107 頁），而證人李明政於偵訊中亦
      證稱：伊曾陪同戊○○去歐風公司協調，時間約是在拆除
      歐風公司建物前約半個月，當時見到的是1 位李小姐，溝
      通時有提出鑑界資料及權狀給李小姐看，當時李小姐一直
      說她老闆在大陸或台北，而伊曾經見過戊○○與被告在通
      電話，2 人於電話中似乎講的不愉快云云（見偵2 卷第10
      1 、102 頁）。然觀諸證人戊○○所提出之上開高雄市政
      府地政處三民地政事務所土地複丈成果圖，其收件日期為
      94年5 月11日，進行複丈日期為94年5 月26日，而該土地
      複丈成果圖之繪製，顯係於進行複丈之後，又歐風公司前
      揭建物遭證人戊○○僱工拆除之時間，分別為上開土地複
      丈成果圖進行複丈前之94年5 月3 日、13日，故證人戊○○顯然無法於拆除歐風公司建物之前，即持上開土地複丈
      成果圖向歐風公司人員主張其建物有無權佔用土地之情。
      因此，公訴意旨以證人戊○○、李明政上開證詞及證人戊○○提出之前揭土地複丈成果圖，認被告於證人戊○○僱
      工拆除歐風公司建物之時，即得由證人戊○○所提之「鑑
      界資料」，知悉歐風公司有無權佔用上開土地乙節（見起
      訴書證據清單編號2 、3 、5 所示），應屬無據。
（五）證人戊○○於本院審理中雖另證述：伊提出之上開土地複
      丈成果圖，應該是歐風公司不承認有佔用土地後，伊才去
      申請鑑界所得，而除此之外，伊並沒有提出其他鑑界之申
      請，但在拆除歐風公司建物之前，伊另有提出地籍圖及自
      行測量之結果，與歐風公司的人溝通、協調等語（見院2
      卷第56至58頁），然證人戊○○所稱之地籍圖，按理僅有
      顯示各地號土地間之相鄰關係，並未標示其上建物之坐落
      位置，自難以精確判斷各該建物係在何地號土地上；又所
      謂自行測量之結果，就有利害關係之兩造而言，並無何客
      觀公正性可言，自難以使他造相信該資料所表彰之意涵，
      因此，證人戊○○上開證詞即令屬實，歐風公司人員是否
      會因此即認知上開建物有無權佔用他人土地之情，實難遽
      斷，更遑論未親眼自證人戊○○手中見到該等資料之被告
      。再觀之證人戊○○所提出之上開土地複丈成果圖，該圖
      亦僅係標示高雄市○○區○○段601 、602 地號土地之界
      址為何，並未標示其上建物之坐落位置，而本件歐風公司
      建物無權佔用前揭土地之面積，僅為29.4平方公尺，一般
      人是否能從上開土地複丈成果圖，即瞭解歐風公司建物有
      越界興建之情？甚有所疑，而此由告訴人丙○○於96年間
      提出本件告訴時，距離上開毀損事件發生已長達2 年，然
      於此段期間內，卻仍未能釐清遭佔用土地之範圍，致其所
      檢附之遭佔用土地圖示資料（見偵3 卷第19頁），與上開
      高雄市政府地政處三民地政事務所97年5 月21日高市地民
      二字第0970004599號函所附土地複丈成果圖，勘測歐風公
      司佔用高雄市○○區○○段601 之1 地號土地之結果，2
      者間尚存有甚多差異乙情，亦足得知。此外，歐風公司於
      上開建物遭證人戊○○毀損前，已租用該處土地、建物約
      4 、5 年之時間，衡情豈會因他人提出不甚客觀及不夠精
      確之資料，以之主張該公司有無權佔用土地之情，即迅予
      採認？是被告雖經由證人吳岳謙而知悉有人主張歐風公司
      有無權佔用他人土地之情後，仍指示證人吳岳謙僱工修復
      上開建物遭毀損之處，嗣並繼續使用上開建物直至95年5
      月5 日，然期間證人戊○○或全國加油站公司，既未提出
      其他有足夠客觀且精確之事證，主張歐風公司上開建物確
      實有無權佔用其土地情形，則被告辯稱：伊無法僅憑戊○○之上開主張，就相信歐風公司有無權佔用他人土地，伊
      並無竊佔之主觀犯意等語，應堪採信。
（六）公訴意旨另以證人戊○○所提出，關於上開毀損案件發生
      後，歐風公司所出具之和解書中提及「針對乙方（指歐風
      公司）現有設備遷移部分，甲方（指全國加油站公司）同
      意補償費用60萬元整，並給予乙方3 個月期間緩衝期」等
      語，及證人吳岳謙於偵訊中證述：上開毀損案件發生後，
      被告有委託伊當告訴代理人，之後伊並有參與該案之調解
      ，而伊有將調解之結果回報給總公司等語（見偵2 卷第87
      、88頁），而認被告於上開毀損案件進行調解時，已知悉
      歐風公司有竊佔他人土地情事，方會提出上開和解內容。
      惟被告就此於本院審理中辯稱：上開和解書的內容，是當
      時高雄分店店長自行與對方談論之結果，因為歐風公司採
      責任制，店長必須自行負責該店之績效等語（見院2 卷第
      73頁），而佐以證人吳岳謙於偵訊中另證述：伊印象中，
      當時有跟對方談到要拆掉佔到對方土地的廠房，但這是否
      是於調解時所說的，伊不太確定，但最後調解還是不了了
      之，因為雙方並沒有達成共識等語（見偵2 卷第87、88頁
      ），及證人戊○○於偵訊中證稱：上開毀損案件，之後並
      沒有調解成功，因為對方有追加搬遷費用，且搬遷的時間
      要到1 年以上等語（見偵卷第94頁），是證人吳岳謙當時
      既未與證人戊○○及全國加油站公司於調解中達成共識，
      且就搬遷費用及搬遷時間等重要事項，歐風公司立場均尚
      屬無法確定之狀態，則上開和解書中所提及「針對乙方現
      有設備遷移部分，甲方同意補償費用60萬元整，並給予乙
      方3 個月期間緩衝期」等文字，是否係由被告所提出或曾
      經被告予以確認，即非無疑。再參以上開和解書下方註明
      「以上說明為歐風公司提出之和解書『草稿』內容，實際
      結果之和解內容，屆時將擬訂正式和解書」等文字，並僅
      蓋用歐風公司高雄分店之店章（其上僅有高雄分店之地址
      及電話，並無歐風總公司之相關資料）及證人甲○○之姓
      名戳章，益徵上開和解書之內容應係歐風公司高雄分店所
      自行提出，自難以此謂被告於上開毀損案件進行調解時，
      已知悉歐風公司果有無權佔用他人土地情事。
（七）依本件卷內所存之證據，尚難證明被告於歐風公司租用上
      開土地、建物期間，有何竊佔上開高雄市○○區○○段60
      1 之1 地號編號C 土地之不法所有犯意，自難論認被告就
      該土地有何刑法上之竊佔犯行，本件應僅屬單純之民事糾
      紛（而依告訴人丙○○於本院審理中所述，本件雙方之民
      事案件，亦已達成民事和解，見院2 卷第78頁）。
五、綜上，本件檢察官認被告涉嫌前揭竊佔犯行所憑之證據，尚
    未達於通常一般之人均不致有所懷疑，而得確信其為真實之
    程度，依刑事訴訟制度「倘有懷疑，即從被告之利益為解釋
    」、「被告應被推定為無罪」之原則，即難據以為被告不利
    之認定。此外，復查無其他積極證據，足資認定被告有何竊
    佔犯行，自屬不能證明被告犯罪，依首開說明，自應為被告
    無罪之諭知。
據上論斷，應依刑事訴訟法第301 條第1 項，判決如主文。
本案經檢察官周天畏到庭執行職務。
中    華    民    國    98    年    10    月    26    日
                  刑事第十七庭  法  官  陳君杰
如不服本判決應於收受判決後10日內向本院提出上訴書狀，並應
敘述具體理由。其未敘述上訴理由者，應於上訴期間屆滿後20日
內向本院補提理由書(均須按他造當事人之人數附繕本)「切勿逕
送上級法院」。
中    華    民    國    98    年    10    月    26    日
                                書記官  紀龍年


司法院資訊處製作；財團法人民間司法改革基金會備份。
